【裁判字號】    97,易,391
【裁判日期】    970620
【裁判案由】    恐嚇取財
【裁判全文】
臺灣新竹地方法院刑事判決              97年度易字第391 號
公  訴  人  臺灣新竹地方法院檢察署檢察官
被      告  甲○○
            乙○○
上列被告等因恐嚇取財案件，經檢察官提起公訴（97年度偵字第
2609號），本院依簡式審判程序判決如下：
    主  文
甲○○共同犯恐嚇取財罪，累犯，處有期徒刑壹年。
乙○○共同犯恐嚇取財罪，累犯，處有期徒刑柒月。
    事實及理由
壹、構成犯罪事實：
    甲○○與乙○○前往新竹地區找尋工作不順，復因欠缺返家
    交通及缺錢花用，遂共同出於為自己不法所有目的的犯罪意
    思聯絡及行為分擔，以尋覓路人伺機勒索錢財之方式，於民
    國97年4 月11日晚上7 時許，在新竹市○○路46號前發現體
    型較其2 人弱小且單獨1 人在路上行走之丙○○，即由甲○○故意靠近伸手碰觸到丙○○，對丙○○恐嚇稱：「碰到我
    不用道歉？」、「你有看到我小弟嗎。你要向我很誠心的賠
    個不是，也要給我台階下，不然小弟怎麼會看得起我？」等
    語，再由乙○○往前靠近丙○○身旁施壓。甲○○繼續對丙○○恐嚇稱：「你有沒有看過社會新聞？有很多人因為在街
    上碰撞或瞄了一眼就被打或被砍了！而且我的小弟很衝動，
    如果看到你這樣，恐怕你也會發生事情！」、「如果你要跑
    ，你跑得掉嗎？」等語，致丙○○心生畏懼其身體、生命遭
    到危害。甲○○要求丙○○一同至附近一家美式三明治店，
    在該三明治店內，甲○○要求丙○○需支付其與其他3 名小
    弟和解金額共新臺幣（下同）1,000 元，丙○○因畏懼遭不
    測而被迫交付1,000 元。甲○○取得1,000 元後即離開該三
    明治店，丙○○隨後立即報警而在附近武昌街81號前查獲甲○○等2 人。
貳、程序方面：
    本件被告甲○○、乙○○2 人所犯恐嚇取財罪，非死刑、無
    期徒刑、最輕本刑為3 年以上有期徒刑之罪，或高等法院管
    轄第一審之案件，被告2 人於本院準備程序進行中，就被訴
    事實為有罪之陳述，經本院合議庭認合於刑事訴訟法第273
    條之1 第1 項之規定，裁定進行簡式審判程序，此合先敘明
    。
、認定犯罪事實所根據的證據及理由：
一、被告甲○○於警局詢問時、檢察官偵查中、本院準備程序及
    簡式審判程序訊問時之自白。
二、被告乙○○於偵查中、本院準備程序及簡式審判程序訊問時
    之自白。
三、證人即被害人丙○○於警詢時、偵查中之指述。
四、贓物認領保管單影本1 紙在卷可查。
肆、論罪科刑的理由：
一、論罪：
（一）被告甲○○、乙○○2 人所為，均係犯刑法第346 條第1
      項之恐嚇取財罪。
（二）共同正犯：被告甲○○、乙○○2 人間，就上開恐嚇取財
      犯行，有犯意聯絡及行為分擔，為刑法第28條之共同正犯
      。
（三）累犯：
  １、被告甲○○前曾於96年4 月間，因恐嚇案件，經臺灣高雄
      地方法院於96年8 月27日，以96年度訴字第1887號刑事判
      決，判處有期徒刑1 年6 月、減為有期徒刑9 月，嗣於96
      年10月15日確定，於96年11月14日入監執行，並於97年1
      月4 日縮刑期滿執行完畢等情，有臺灣高等法院被告前案
      紀錄表及刑案資料查註紀錄表各1 份為證，其於5 年以內
      故意再犯本件有期徒刑以上之罪，為累犯，應依刑法第47
      條第1 項規定，加重其刑。
  ２、被告乙○○前曾於96年1 月間，因公共危險案件，經臺灣
      高雄地方法院於96年2 月12日，以96年度交簡字第154 號
      刑事簡易判決，判處有期徒刑4 月，嗣於96年5 月1 日確
      定，復因減刑條例減為有期徒刑2 月確定，於96年11月5
      日入監執行，並於97年1 月4 日縮刑期滿執行完畢等情，
      有臺灣高等法院被告前案紀錄表及刑案資料查註紀錄表各
      1 份為證，其於5 年以內故意再犯本件有期徒刑以上之罪
      ，為累犯，應依刑法第47條第1 項規定，加重其刑。
二、科刑：審酌被告2 人尚值青壯，不思循正當途徑取得財物，
    竟共同以恐嚇方式取財，不僅造成被害人恐懼，且侵害他人
    財產法益，又對於社會治安造成危害，而被告甲○○前有多
    次同類型犯罪情節品行不佳；惟考量被告2 人犯後均坦承犯
    行，態度尚可，並向被害人道歉，應有悔意，及被害人損失
    金額等一切情狀，分別量處如主文所示之刑，以示懲儆。
伍、適用法律依據：
一、程序法方面：刑事訴訟法第273 條之1 第1 項、第299 條第
    1 項前段。
二、實體法方面：刑法第28條、第346 條第1 項、第47條第1 項
    ，刑法施行法第1 條之1 第1 項、第2 項前段，判決如主文
    。
本案經檢察官郭進昌到庭執行職務。
中    華    民    國    97    年    6     月    20    日
                  刑事第四庭法  官  馮俊郎
以上正本證明與原本無異。
如不服本判決，得自收受送達之日起10日內，向本院提起上訴。
上訴書狀應敘述具體理由。上訴書狀未敘述上訴理由者，應於上
訴期間屆滿後20日內補提理由書狀於本院（均須按他造當事人之
人數附繕本）「切勿逕送上級法院」。
中    華    民    國    97    年    6     月    20    日
                            書記官  鄧雪怡
附錄本案論罪科刑實體法條全文：
刑法第346 條第1 項：
意圖為自己或第三人不法之所有，以恐嚇使人將本人或第三人之
物交付者，處6 月以上5 年以下有期徒刑，得併科1 千元以下罰
金。（罰金之貨幣單位改為新臺幣，並提高為30倍）


司法院資訊處製作；財團法人民間司法改革基金會備份。
